【裁判字號】    97,易,1594
【裁判日期】    980115
【裁判案由】    竊盜等
【裁判全文】
臺灣臺南地方法院刑事判決              97年度易字第1594號
公  訴  人  臺灣台南地方法院檢察署檢察官
被      告  丙○○
            丁○○
上  一  人  甲○○律師
選任辯護人
上列被告因竊盜等案件，經檢察官提起公訴（九十七年度偵字第
九九二六號），本院判決如下：
    主  文
丙○○共同竊盜，處有期徒刑柒月；又共同意圖為自己不法之所
有，以不正方法由自動付款設備取得他人之物，處有期徒刑捌月
。應執行有期徒刑壹年貳月。
丁○○共同竊盜，處有期徒刑柒月；又共同意圖為自己不法之所
有，以不正方法由自動付款設備取得他人之物，處有期徒刑捌月
。應執行有期徒刑壹年貳月。
    事  實
一、丙○○於民國九十七年五月二十二日，自高雄縣鳥松鄉駕駛
    車牌號碼：6M- 2501號自小客車搭載丁○○，於同日凌晨三
    時三十五分許，行經臺南市○○區○○路180號「安平小鎮
    餐廳」前，見乙○○所有車牌號碼：NF- 5688號賓士牌自小
    客車停放路旁停車位，丙○○遂將車停靠在該NF- 5688 號
    自小客車前方，再以倒車方式接近該車，乘坐在副駕駛座之
    劉桓元則搖下車窗察看現場環境後，丙○○再將車迴轉後停
    放在該NF-5688號自小客車後方，二人均下車分別至該NF-56
    88號賓士車左前駕駛座與右前乘客座旁自車窗俯身察看，確
    認乙○○在車內熟睡不醒及其車門並未上鎖後，遂心生歹念
    ，共同基於意圖為自己不法所有之犯意聯絡，由丙○○下手
    徒手打開該NF-5688號賓士車車門，竊取乙○○所有放置在
    車內之黑色背包一只（內有美金八百元、越南幣八十萬元、
    花旗銀行提款卡、信用卡各一張、匯豐銀行提款卡、信用卡
    各一張、兆豐銀行提款卡一張、護照、台胞證、香港簽證、
    記事本各一本與黑色煙斗一支），得手後，丙○○再駕駛
    6M-2501號白色自小客車搭載丁○○逃逸。丙○○、丁○○
    嗣發現所竊得之上開背包內有花旗銀行信用卡（大來卡）一
    張及記事本內記載該信用卡密碼，遂另行起意共同基於意圖
    為自己不法所有之犯意聯絡，於同日五時三十分許，行經臺
    南市○○路○段之花旗銀行臺南分行前，由丙○○（穿黑色
    長袖圓領衫《背後有英文字『Ａ』字樣》，頭戴深色棒球帽
    ）持上開竊得背包內之花旗銀行信用卡一張，並依背包內記
    事本所記載之密碼，前往該行ATM自動櫃員機，以輸入該信
    用卡密碼及預借現金之不正方法，使該自動櫃員機辨識系統
    陷於錯誤，誤認其係持卡人或有正當授權之人，而自該自動
    櫃員設備詐得新台幣（下同）十萬元現款，得手後，丙○○
    駕車搭載丁○○逃逸，並於行經臺南市○○○路旁大排水溝
    時，將上開竊得之黑色背包一只（內有美金八百元、越南幣
    八十萬元、花旗銀行提款卡、信用卡各一張、匯豐銀行提款
    卡、信用卡各一張、兆豐銀行提款卡一張、護照、台胞證、
    香港簽證、記事本各一本等物）丟棄，贓款十萬元，由其二
    人平分各得五萬元，黑色煙斗一支則由丙○○持用。嗣經警
    於九十七年七月一日十一時四十分許，持搜索票前往劉桓元
    位於高雄縣鳥松鄉○○村○○路21號住處實施搜索，扣得現
    金四萬八千元、深色棒球帽一頂等物，復於同日十三時四十
    分許，持搜索票前往丙○○位於屏東縣枋山鄉加祿4號住處
    實施搜索，扣得黑色煙斗一支、黑色長袖圓領衫（背後有英
    文字「A」字樣）一件，因而查獲上情。
二、案經臺南市警察局第四分局報告臺灣臺南地方法院檢察署檢
    察官偵查起訴。
    理  由
壹、證據能力部分
    按刑事訴訟法第一百五十九條之五規定：「被告以外之人於
    審判外之陳述，雖不符前四條之規定，而經當事人於審判程
    序同意作為證據，法院審酌該言詞陳述或書面陳述作成時之
    情況，認為適當者，亦得為證據。」、「當事人、代理人或
    辯護人於法院調查證據時，知有第一百五十九條第一項不得
    為證據之情形，而未於言詞辯論終結前聲明異議者，視為有
    前項之同意。」，其立法理由在於傳聞證據未經當事人之反
    對詰問予以核實，乃排斥其證據能力。惟當事人如放棄對原
    供述人之反對詰問權，於審判程序表示同意該等傳聞證據可
    作為證據，此時，法院除認該傳聞證據欠缺適當性外，自可
    承認其證據能力。又當事人、代理人或辯護人於調查證據時
    ，知有刑事訴訟法第一百五十九條第一項不得為證據之情形
    ，卻表示「對於證據調查無異議」、「沒有意見」等意思，
    而未於言詞辯論終結前聲明異議者，應視為已有將該等傳聞
    證據採為證據之同意（最高法院九十四年度台上字第二九七
    六號判決意旨參照）。本件證人即共同被告丙○○、被害人
    乙○○警詢與偵查中之證述，對於被告丁○○屬被告以外之
    人於審判外之陳述，證人即共同被告丁○○、被害人乙○○
    警詢與偵查中之證述，對於被告丙○○亦屬被告以外之人於
    審判外之陳述，惟就其證據能力，業經被告丙○○、被告丁○○及其辯護人於本院審理時表示「無意見」（本院卷第22
    頁），且未於言詞辯論終結前聲明異議，揆諸前揭說明，應
    視為渠等已有將該等傳聞證據採為證據之同意，本院審酌共
    同被告丙○○、丁○○證述情節及證人乙○○為被害人，所
    述為其親身經歷之事實，證述過程均經全程錄音，且無事證
    足認係公務員違法蒐證取得之證據，認屬適當，並經本院於
    審判期日依法進行調查、辯論，依刑事訴訟法第一百五十九
    條之五規定，自均有證據能力，合先說明。
貳、被告丙○○部分
    上揭犯罪事實，業經被告丙○○於警詢、偵查與本院審理時
    供承在卷，核與證人乙○○警詢證述情節相符，並有「安平
    小鎮餐廳」監視器翻拍照片八十張、花旗銀行監視器翻拍照
    片十五張、台南市○○路「周氏蝦捲」監視器翻拍照片二張
    、車號：6M-2501號自小客車車籍查詢－基本資料、刑案現
    場繪圖一張、現場照片四張、贓物認領保管單一紙、花旗銀
    行大來卡月結單一紙、本院搜索票、台南市警察局搜索扣押
    筆錄、扣押物品目錄表各二份附卷可明，復有經警搜索查獲
    之被害人所有煙斗一支、被告丙○○行為時穿著之黑色長袖
    圓領衫一件（背後有英文「Ａ」字樣）、深色棒球帽一頂等
    物扣案可資佐證，被告丙○○自白核與上開事證相符，犯行
    堪以認定。
、被告丁○○部分
一、訊之被告丁○○則矢口否認犯行，辯稱：當天是丙○○約伊
    一起去找人，伊對於丙○○竊盜及自提款機盜領現款均不知
    情云云，被告丁○○之辯護人則以：(一)當日被告丙○○所駕
    駛車輛係被告丁○○所有，「安平小鎮餐廳」監視器有拍到
    被告丙○○與保全人員打招呼談話，被告丁○○如出自參與
    作案之預先謀意，豈敢使用自己之車輛，更何況現場有保全
    設施，被告二人絕非慣行行竊之輩，全案應如被告丙○○所
    供述，完全係其一時心起貪念，臨時起意，與被告丁○○無
    關。(二)被告丁○○當天，除接受丙○○五萬元返還款外，其
    餘部分純係僅陪丙○○來台南尋友訪友耳，九十七年十月十
    六日勘驗監視器翻拍相片內，始終無被告丁○○之竊盜行竊
    動作，則何來「丁○○下車至車牌NF-5688號自小客車駕駛
    座旁察看，確認乙○○因酒醉昏睡不醒及其車門並未上鎖後
    ，遂站在車旁把風」，事實上監視帶內容，始終無丁○○竊
    盜之動作，依被告二人供述，丙○○之竊盜行為係丁○○返
    回車上後，其突發臨時起意之行為，且監視相片始終無二位
    被告曾有作打開乙○○車門之動作，而僅有探視車內舉動，
    何能「確認乙○○因酒醉昏睡不醒？足證全部案情均係檢警
    依推論而來，毫無證據。(三)有關盜提領款，亦係丙○○一人
    之作為，依花旗銀行提款機側錄畫面，盜刷提款者僅被告丙○○一人，而於ATM提款機前刷卡提款，何須把風，究竟被
    告二人當場所駕駛之車輛停於多遠，檢視全案卷證，始終未
    作了解釐清，則把風一節又係推論等情為被告丁○○辯護。
二、被告丙○○於九十七年五月二十一日前往高雄縣鳥松鄉找被
    告丁○○，嗣由丙○○駕駛被告丁○○所有車號：6M- 2501
    號白色自小客車（左前車頭燈故障不亮）搭載丁○○，自高
    雄縣鳥松鄉出發，於翌日（即九十七年五月二十二日）凌晨
    三時三十五分許行經台南市○○區○○路180號「安平小鎮
    餐廳」前，發現被害人乙○○所有車號：NF-5688號賓士車
    停放在路旁停車位，被告二人均下車由車窗外向該NF-5688
    號自小客車內探視發現乙○○酒醉熟睡車內，車門未上鎖，
    被告丙○○乃徒手打開該賓士車車門，竊取乙○○所有置於
    車內之黑色背包一只（內有美金八百元、越南幣八十萬元、
    花旗銀行提款卡、信用卡各一張、匯豐銀行提款卡、信用卡
    各一張、兆豐銀行提款卡一張、護照、台胞證、香港簽證、
    記事本各一本等物）得手，再由丙○○駕駛上開6M-2501號
    白色自小客車搭載丁○○駛至台南市○○路○段花旗銀行台
    南分行前，由丙○○（穿黑色長袖圓領衫《背後有英文字『
    Ａ』字樣》，頭戴深色棒球帽）以竊得之乙○○背包內之花
    旗銀行信用卡一張及記事本所記載之密碼，輸入該信用卡密
    碼及預借現金之方法，由自動櫃員機取得現款十萬元，丙○○嗣再駕車搭載劉恆元行至濱海公路近興達港時，將竊得之
    背包及其內物品，除煙斗一支外，均拋棄，並在當日行至高
    雄縣鳥松鄉近丁○○住所時，將領得之上開十萬元現款中之
    五萬元交付丁○○等情，業經被告丙○○供述在卷，核與證
    人即被害人乙○○警詢證述情節相符，並有台南市「安平小
    鎮餐廳」監視器翻拍照片十五張（警卷第60-66頁）、台南
    市「周氏蝦捲」前監視器翻拍照片二張（警卷第67頁）、「
    花旗銀行」監視器翻拍照片十五張（警卷第60- 66頁）、刑
    案現場測繪圖與現場照片（警卷第23-25頁）可資佐證，上
    開「安平小鎮餐廳」監視錄影業經本院於審理時勘驗無訛，
    製有勘驗筆錄附卷（本院卷第34-35頁），另經台南市警察
    局第四分局員警持搜索票於九十七年七月一日在屏東縣枋山
    鄉加祿村加錄4號丙○○住所、高雄縣鳥松鄉○○村○○路
    21 號丁○○住所，分別實施搜索查獲乙○○所有煙斗一支
    、丙○○案發時穿著背後印有英文字『Ａ』之黑色圓領杉一
    件與丁○○所有案發時丙○○所戴之深色棒球帽一頂等物扣
    案，亦有搜索票、搜索扣押筆錄各二份、查獲現場照片（警
    卷第26- 46頁）、贓物認領保管單（黑色煙斗一支）（偵查
    卷第24頁）、花旗銀行大來卡月結單一紙（偵查卷第25頁）
    與上開扣押物可資佐證，且為被告丁○○所不爭執，自堪認
    為真實。
三、被告丁○○雖矢口否認犯行，惟查：
    (一)被告丁○○駕駛6M-2501號白色自小客車（以下簡稱白色
      車）搭載丙○○於九十七年五月二十二日凌晨三時三十五
      許，行至「安平小鎮」餐廳前，依「安平小鎮餐廳」監視
      影片畫面顯示，被害人之深色賓士車（以下簡稱賓士車）
      係停放在該餐廳前路旁停車格內，影片內可見賓士車前半
      部（即車頭至前擋風玻璃處），被告二人之白色車於三時
      三十六分十秒先倒車接近賓士車前方，嗣再迴轉停放在賓
      士身後方，三時三十七分九秒時，著白色上衣之被告丁○○自賓士車左後方走到賓士車前駕駛座旁，俯身彎腰由賓
      士車左前駕駛座車窗朝車內觀看，再走向賓士車後，三時
      三十八分二十四秒時，著深色上衣、七分褲之被告丙○○
      出現在賓士右前車門外，停留一會兒後走向「安平小鎮餐
      廳」門口，同時著白衣之被告丁○○再度走到賓士車駕駛
      座旁，朝賓士車內觀看，著深色上衣之被告丙○○則轉身
      走回賓士車右前擋風玻璃處，三時三十八分三十八秒，被
      告丁○○再度俯身彎腰自賓士車左前車窗向車內觀看，被
      告丙○○則面向賓士車擋風玻璃右前方，以右手大力揮動
      數次，繼而亦俯身彎腰自賓士車右前方向車內觀看，至三
      時三十八分五十秒後走向賓士車後離開畫面，被告丁○○
      在三時三十八分五十六秒亦走向賓士車後離開畫面，有監
      視錄影照片八十張附於警卷，並經本院審理時勘驗無訛，
      則被告二人在將白色車停放在賓士車後方，自三時三十七
      分九秒起至三時三十八分五十六秒，逗留在被害人之賓士
      車外，自賓士車駕駛座與右前乘客座車窗，分別或同時數
      次朝賓士車內觀察時間達二分鐘之久。
    (二)被告丙○○於偵查中證稱：伊竊取被害人背包及以竊得之
      信用卡提款十萬元之事實，被告丁○○均不知情，因丁○○當時喝醉了在車上云云，此與被告丁○○警詢供述：雖
      有喝酒，但記憶清楚一節不符，且依前開監視影片，被告
      丁○○二度走到賓士車，數次自賓士車駕駛座車窗俯身向
      賓士車內察看，其步履穩定，動作清楚，毫無酒醉蹣跚現
      象，是被告丙○○證述之憑信性，已非無疑。
    (三)被告丁○○雖辯稱：當天是被告丙○○約伊到台南找綽號
      「阿仁」之友人云云，被告丙○○亦證述：案發數日前在
      高雄遇見綽號「阿仁」之友人，「阿仁」欠伊錢，「阿仁
      」也是開賓士的舊車，剛找到工作，在台南民生路開送冰
      塊的貨車，「阿仁」叫伊過去找他，伊在案發當日找丁○○陪伊到台南找「阿仁」，經過「安平小鎮餐廳」前，看
      到一台黑色房車，很像「阿仁」的車，丁○○與伊下車去
      看，不確定車內之人是否「阿仁」，伊在丁○○返回白車
      後，看到駕駛座旁有一個黑色包包，遂下車竊取，並以竊
      得之信用卡至花旗銀行領錢，經濱海公路開回高雄，經過
      興達港排水溝把包包丟出去，只留下黑色煙斗一支與領來
      的錢，丁○○那天有喝酒，一直在睡覺云云（本院卷第26
      頁），惟查：
      1.被告丁○○於審理時雖供述：「（當天你們到台南來作
        何事？）丙○○說有我與他都認識的朋友「仁仔」，他
        要來向「仁仔」討債，不知道是討債還是「仁仔」要付
        他錢，要我陪他上來」（本院卷第41頁），然與其警詢
        供述：「他（指丙○○）說他在台南有認識的女孩子他
        要找她」等語（警卷第5頁）迥異，且其二次警詢時均
        未提到「阿仁」或「仁仔」其人，則其嗣後改稱丙○○
        邀伊陪同到台南找「仁仔」討債，已有可議。復對照證
        人丙○○證述：「我沒有跟丁○○說要跟「阿仁」討債
        ，只說要找朋友，到「安平小鎮餐廳」前，才問他那是
        不是「阿仁」的車。」（本院卷第29頁），核與被告丁○○所述丙○○邀伊時說要來向「仁仔」討債等語有違
        。
      2.被告丁○○供述：「到台南因為是丙○○要找朋友，所
        以換他開車，丙○○有打電話找「阿仁」，不知道是沒
        有接，還是什麼原因，都沒有找到阿仁」、「吃完東西
        後，丙○○說他知道「阿仁」可能在什麼地方出入，我
        們就開到「安平小鎮餐廳」前」（本院卷第41頁），對
        照證人丙○○證稱：「（阿仁姓名、電話？）我不知道
        ，我遇到他跟他要電話，他不給我，怕我跟他討債」（
        本院卷第28頁）、「我沒有跟丁○○說要跟「阿仁」討
        債，只說要找朋友，到「安平小鎮餐廳前」，才問他那
        是不是阿仁的車」，則就證人丙○○到台南如何找「阿
        仁」、有無打電話找「阿仁」、為何找「阿仁」、何時
        向丁○○提及「阿仁」等情，二人陳述明顯有異。
      3.被告丁○○與證人丙○○雖均供述「阿仁」係渠等在高
        雄共同認識的朋友，然依被告丁○○供述：「阿仁」年
        紀約比渠等多五、六歲、是三、四年前認識的、阿仁是
        丙○○的朋友等語（本院卷第42頁），經訊問如何認識
        「阿仁」時，被告丁○○供述：「在高雄五福路，因為
        我們都是開計程車的同事，喝酒的時候認識的，在高雄
        五福路的海產店喝酒，丙○○介紹我認識的」、「三年
        前與阿仁認識之後，就沒有再見過面了，就只有在海產
        店見過他一次」等語（本院卷第43頁），對照證人丙○○所述：「（阿仁年紀）大我十幾歲，現在約四十幾歲
        」、「第一次看到阿仁，是在阿仁排班的地方，在高雄
        五福路上的「魅力再現酒店」前，在七、八年前，這是
        丁○○認識阿仁的地方，我當時也在該處排班，因為丁○○當時也在開計程車，我叫丁○○過來排班，丁○○
        過來我介紹阿仁給他認識，之後有一、二次朋友的聚會
        ，丁○○有看過阿仁」、「（是什麼朋友的聚會）是在
        高雄的ＫＴＶ」等語（本院卷第30頁），則被告丁○○
        與丙○○就「阿仁」之年紀，一說大渠等五、六歲，一
        說四十餘歲，就如何認識阿仁，一說在海產店喝酒時認
        識，一說在酒店前計程車排班處認識，就被告丁○○見
        阿仁之次數，一說僅介紹認識時見過一次，一說見過多
        次，二人所述顯然大相逕庭。
      4.綜上，被告丁○○、丙○○於警詢中關於「阿仁」之供
        述有以上不符之處，且被告丁○○在二次警詢中均未提
        及「阿仁」其人，渠二人對於「阿仁」之真實姓名、住
        所、如何聯絡，均無法為明確說明，是渠所述「阿仁」
        是否確有其人，非無疑義，認係臨訟杜撰，要難據為有
        利於被告丁○○之認定。
    (四)被告丙○○以竊得之被害人信用卡自花旗銀行台南分行自
      動櫃員領取十萬元贓款後，以其中五萬元交付被告丁○○
      ，為被告丁○○所是認，被告丁○○雖辯稱：因丙○○之
      前有欠伊六、七萬元，伊始收受該五萬元云云，證人丙○○亦附和其說詞稱：一、二年前伊出車禍向丁○○借七萬
      五千元，案發當日伊想身上有十萬元，始將其中五萬元交
      付丁○○云云，惟查：
      1.被告丁○○供稱：二年前丙○○在台中出車禍撞到別人
        的車，向伊借六、七萬，其中三萬元是在台北由伊妹妹
        從自己的帳戶領出交付伊，一部分的錢是伊在台中自伊
        台北土城郵局帳戶以提款卡領出三萬元，合起來約六、
        七萬元，伊以現金在台中保養廠外面的車上交給丙○○
        等語（本院卷第44頁），證人丙○○就被告丁○○如何
        交付借款、交錢地點等細節，雖稱不記得或不清楚（本
        院卷第27頁），然經查閱被告丁○○金融帳戶資料，被
        告丁○○僅在中華郵政鳥松仁美郵局與萬泰商業銀行建
        成分行有開設帳戶，並未如其所稱在台北土城郵局開戶
        ，而其中萬泰銀行建成分行之帳戶自九十三年一月一日
        起至九十七年十一月二十日止，均無交易紀錄，另鳥松
        仁美郵局帳戶自九十三年一月十九日換簿至今，除在九
        十四年一月二十七日以現金提款八萬七千元外，無任何
        提款紀錄，與其所述一、二年前以提款卡領出三萬元一
        節不符，以上有金融機關回應狀態列印資料、萬泰銀行
        建成分行九十七年十一月二十日建成字第09700105093
        號函與中華郵政公司九十七年十一月二十四日儲字第
        0970087265號函暨檢附之開戶基本資料與交易明細在卷
        可佐（本院卷第51、56-62頁），是被告丁○○所辯與
        丙○○所述借款之事，顯與事證不符，況被告丁○○在
        警詢時否認自丙○○取得五萬元，且渠二人在警詢中均
        未提及二人間有何借款債務，因認被告丁○○此部分所
        辯，要難認為真實。
      2.關於丙○○於竊盜及詐領贓款當日交付其中五萬元予被
        告丁○○部分，被告丁○○辯稱：「（丙○○交五萬元
        給你時，他是怎麼對你說的？）當時是在快到我家時，
        他叫醒我，說到家了，我要下車時，他就拿五萬元給我
        ，並說先拿五萬元還我，他只有說這句話」、「（當時
        你如何回答？）我當時以為那五萬元是阿仁給他的，我
        沒有說話，拿了錢就走」等語（本院卷第43-44頁），
        依其所辯，被告丁○○收受五萬元時，並未說話，亦無
        回應，然對照證人丙○○證述：「快到澄清湖丁○○家
        時，我就把丁○○叫起來，把五萬元給他，我自己留五
        萬元，我跟丁○○說那五萬元是我跟人家拿的，丁○○
        說那你自己呢，我說我還有五萬元，他就把五萬元拿走
        」等語（本院卷第27頁），顯然二人間有對話，且對話
        內容與丁○○所述不同。
      3.綜上，被告丁○○在警詢時否認自丙○○取得五萬元，
        且與丙○○在警詢中均未提及二人間有何借款債務，嗣
        於移送偵查後，始提出借款抗辯，然所述借款情節與事
        證有違，二人所述關於交付五萬元贓款之對話，亦不相
        符，被告丁○○此部分所辯，認係臨訟杜撰之詞，要難
        憑採。
    (五)被告丁○○另辯稱：監視影片內容，始終無丙○○竊盜之
      動作，亦無被告二人打開賓士車車門之動作，而僅憑探視
      車內舉動，何能確認被害人酒醉昏睡不醒，足認全部案情
      均係檢警推論而來，毫無證據等語。惟查，警卷所附安平
      小鎮餐廳監視影片攝錄時間係自凌晨三時○分二十二秒至
      三時四十二分四十三秒，鏡頭自在賓士車右前方拍攝，畫
      面受限於餐廳拱型大門建築，僅能觀察賓士車右前車頭至
      前擋風玻璃至少部分右前車門處，影片雖無該車車門曾遭
      開啟之動作，然參酌被害人證稱：伊在車內休息時，車門
      未上鎖，車門沒有遭破壞等語（警卷第10頁），被告丙○○供承有打開賓士車駕駛座右側車門（本院卷第32頁），
      竊取放置於車內之背包，並以竊得背包內之信用卡持以提
      款等情，已可確認賓士車門確曾被開啟。又依被害人證稱
      ：背包是放在車內後座判斷，丙○○竊取背包應係開啟後
      車門，而自監視錄影畫面並無法觀察到賓士車後車門，從
      而，尚難以監視器影片未攝錄開啟車門之動作，即謂丙○○下手行竊行為要屬推論。
四、按認定犯罪事實所憑之證據，並不以直接證據為限，即綜合
    各種間接證據，本於推理作用，為認定犯罪事實之基礎，如
    無違背一般經驗法則與論理法則，尚非法所不許。次按共同
    正犯犯意之聯絡並不限於事前有所謀議，即僅於行為當時有
    共同犯意之聯絡者，亦屬之，且其表示之方法，亦不以明示
    通謀為必要，即相互間有默示之合致，亦無不可。又共同正
    犯之成立，祇須具有犯意之聯絡，行為之分擔為已足，並不
    以每一階段犯行均經參與為必要。上訴人未下手實施犯罪，
    然其於他人實施犯罪之行為繼續中，本於犯意聯絡，推由他
    人實施，仍無卸共同正犯之責（最高法院四十四年台上字第
    七○二號判例、八十八年度台上字第九四六號、九十三年度
    台上字第五三五號、八十一年度台上字第六七六五號裁判要
    旨參照）。本件被告二人於凌晨時分，駕駛自小客車行經台
    南市○○路「安平小鎮餐廳」前，見車號NF-5688號賓士車
    停放路旁，被害人乙○○熟睡於駕駛座內，其所有黑色背包
    置於車內，車門未上鎖，時值深夜，該處地處偏僻，人車稀
    少，被告二人與被害人乙○○素不相識，竟在賓士車旁流連
    觀察，並多次俯身在賓士車左、右前車窗與擋風玻璃處向車
    內察看，顯然意在覬覦車內財物，認已共同著手實施搜尋財
    物之行為，渠等於此時已有竊盜之意思聯絡。被告二人雖辯
    稱係被告丙○○欲向綽號「阿仁」之男子討債，因「阿仁」
    駕駛與被害人乙○○同型賓士車，始停車察看車內之人是否
    阿仁云云，然深色賓士車隨處可見，既不知車號，以同型車
    找人，實屬無稽，且二人對於「阿仁」之真實姓名、年紀、
    住所、如何聯絡及如何認識「阿仁」與「阿仁」見面次數等
    情，或無法明確說明，或所述互異，則所辯關於「阿仁」一
    節，認係臨訟杜撰而無足採，業如前述，何況凌晨時分，在
    不知友人所在地，亦無法聯絡之情況下，竟漫無目的駕車在
    陌生地區訪友找人，實有違常情，被告丙○○復將其行竊及
    詐領之贓款十萬元中之五萬元交付被告丁○○，所述清償先
    前借款債務一節，已難認為真實而無足採，亦如前述，從而
    ，被告二人在意識清楚之情況下，既有共同著手搜尋財物之
    事實，縱嗣由被告丙○○一人下手取得被害人背包，並以竊
    得之信用卡盜領現款，然其下手取背包及詐領現款時，被告
    丁○○均在場，事後又分得贓款，因認二人間就竊盜與詐領
    現款之行為，均有意思聯絡，而由被告丙○○分擔實施部分
    犯罪行為至明，其等犯行洵堪認定，應負共同責任。
五、核被告竊取被害人所有背包及其內財物之行為，係犯刑法第
    三百二十條第一項竊盜罪，被告以竊得之被害人所有花旗銀
    行信用卡，由自動付款設備取得現款之行為，係犯刑法第三
    百三十九條之二第一項之違法由自動付款設備取得他人之物
    罪，被告二人所犯上開二罪，犯意各別，行為互殊，所犯為
    構成要件不同之罪名，應分論併罰，被告二人就上開二罪均
    有犯意聯絡，行為分擔，應論以共同正犯。審酌被告二人前
    於八十五年間均因犯賭博罪，為台灣高雄地方法院判處罰金
    在案，迄至本件犯行前，未再受刑之宣告，有台灣高等法院
    被告二人前案紀錄表在卷足憑，素行尚可，復審酌其等高中
    職畢業之智識程度，均年輕力壯，不思憑自己能力賺取所需
    ，竟趁被害人在車內熟睡不醒人事，又疏未鎖車門之際，起
    意竊盜，再以竊得之信用卡另行起意提領鉅款，犯後未賠償
    被害人，被告丁○○犯後矢口否認犯行，被告丙○○猶與之
    勾串飾詞狡辯等一切情狀，分別量處如主文所示之刑，並定
    應執行刑如主文所示。
據上論斷，應依刑事訴訟法第二百九十九條第一項前段，刑法第
三百二十條第一項、第三百三十九條之二第一項、第二十八條、
第五十一條第五款，刑法施行法第一條之一，判決如主文。
本案經檢察官李駿逸到庭執行職務
中    華    民    國    98    年    1     月    15    日
                  刑事第四庭    法  官  林逸梅
以上正本證明與原本無異。
如不服本判決應於收受本判決後10日內向本院提出上訴書狀，並
應敘述具體理由。其未敘述上訴理由者，應於上訴期間屆滿後20
日內向本院補提理由書狀（均須按他造當事人之人數附繕本）「
切勿逕送上級法院」。
                                書記官  郭純瑜
中    華    民    國    98    年    1     月    16    日
附錄論罪科刑法條：
中華民國刑法第320條
（普通竊盜罪、竊佔罪）
意圖為自己或第三人不法之所有，而竊取他人之動產者，為竊盜
罪，處 5 年以下有期徒刑、拘役或 5 百元以下罰金。
意圖為自己或第三人不法之利益，而竊佔他人之不動產者，依前
項之規定處斷。
前二項之未遂犯罰之。
中華民國刑法第339條之2
（違法由自動付款設備取得他人之物之處罰）
意圖為自己或第三人不法之所有，以不正方法由自動付款設備取
得他人之物者，處3年以下有期徒刑、拘役或1萬元以下罰金。
以前項方法得財產上不法之利益或使第三人得之者，亦同。


司法院資訊處製作；財團法人民間司法改革基金會備份。
